【裁判字號】    89,交易,332
【裁判日期】    890915
【裁判案由】    過失傷害
【裁判全文】
臺灣板橋地方法院刑事判決                        八十九年度交易字第三三二號
    公  訴  人  臺灣板橋地方法院檢察署檢察官
    被      告  甲○○
右列被告因過失傷害案件，經檢察官提起公訴（八十九年度偵字第三二五二號），本
院判決如左：
    主      文
甲○○無罪。
    理      由
一、公訴意旨略以：被告甲○○於民國（下同）八十八年十一月十四日二十三時二十
    五分許，駕駛車牌號碼ＤＲＯ－五五五號輕型機車，沿臺北縣樹林市○○路由山
    佳往柑園方向行駛，理應注意車輛在同一車道行駛時，除擬超越前車外，後車與
    前車之間應保持隨時可以煞停之距離及車輛行駛時，駕駛人應注意車前狀況，隨
    時採取必要之安全措施，而依當時情形，又無不能注意之情事，竟疏於注意，以
    時速四十公里之車速，行至樹林市○○路○段二十八之一號前，緊跟於前方小客
    車後約一公尺之距離行駛，未注意王婉儀正逆向沿路面邊線行走，致撞及王婉儀
    倒地，使王女受有右小腿脛骨骨折之傷害，因認被告甲○○涉犯刑法第二百八十
    四條第一項前段之過失傷害罪嫌。
二、按犯罪事實應依證據認定之，無證據不得推定其犯罪事實；又不能證明被告犯罪
    者，應諭知無罪之判決；刑事訴訟法第一百五十四條、第三百零一條第一項分別
    定有明文。又犯罪事實之認定，應憑真實之證據，倘證據是否真實尚欠明確，自
    難以擬制推測之方法，為其判斷之基礎；而認定犯罪事實之證據係指足以認定被
    告確有犯罪行為之積極證據而言，該項證據自須適合於被告犯罪事實之認定，始
    得採為斷罪資料（參照最高法院五十三年臺上字第六五六號、二十九年上字第三
    一○五號判例）。且刑事訴訟上證明之資料，無論其為直接或間接證據，均須達
    於通常一般之人均不致有所懷疑，而得確信其為真實之程度，始得據為有罪之認
    定，若其關於被告是否犯罪之證明未能達此程度，而有合理懷疑之存在，致使無
    從形成有罪之確信，根據「罪證有疑，利於被告」之證據法則，即不得遽為不利
    被告之認定（參照最高法院七十六年臺上字第四九八六號判例）。其以情況證據
    （即間接證據）斷罪時，尤須基於該證據在直接關係上所可證明之他項情況事實
    ，本乎推理作用足以確證被告有罪，方為合法，不得徒憑主觀上之推想，將一般
    經驗上有利被告之其他合理情況逕予排除（參照最高法院三十二年上字第六七號
    判例）。又告訴人之告訴，係以使被告受刑事訴追為目的，是其陳述是否與事實
    相符，仍應調查其他證據以資審認（參照最高法院五十二年臺上字第一三○○號
    判例）。
三、公訴人認被告甲○○涉犯前揭過失傷害罪嫌，無非係以告訴人王婉儀之指述及有
    道路交通事故調查報告表一份、照片六張及診斷證明書一紙附卷可稽為其論斷依
    據；惟訊據被告固坦承於上開時地騎乘機車而跌倒一節，惟堅決否認有被訴之過
    失傷害犯行，辯稱：伊跟在一部汽車之後，並未超過該汽車之車身，嗣聽到女子
    哀叫聲，伊不知為何會跌倒，但伊起來時全身都是臭豆腐，伊並未撞到告訴人等
    語為辯。經查：質諸告訴人自承被撞時手拿臭豆腐，且當時在被告車前確有一部
    汽車，此與被告所辯本非相歧，而經本院訊問告訴人何以可確定是被告所撞，其
    答稱：「那高度應該是機車」（見本院八十九年八月九日訊問筆錄），而自偵卷
    第八頁所附之車輛高度與告訴人受傷部位之比較照片以觀，微論該用以比對之汽
    車本非當時行經者，況且，因告訴人被撞時之角度、反應均影響傷勢，是尚不得
    單純以車輪、保險桿之高度即認告訴人為何車所撞；再者，觀乎被告前車輪護板
    之損壞情形，亦顯係擦地之痕跡，而無由推論係撞擊告訴人所生。從而，本件被
    告所辯尚非全無可採，是公訴人認被告有過失傷害犯行，所為之舉證尚未能達通
    常一般之人均不致有所懷疑，而得確信其為真實之程度，即有合理懷疑之存在，
    自不得因告訴人之指述即遽為不利於被告之認定，復經本院查無何積極證據足認
    被告確有上開過失傷害犯行，既不能證明被告犯罪，依前揭說明，本院自應為被
    告無罪之諭知。
據上論斷，應依刑事訴訟法第第三百零一條第一項前段，判決如主文。
本案經檢察官林宏松到庭執行職務。
中      華      民      國      八十九      年    九      月    十五    日
                                      臺灣板橋地方法院交通法庭
                                          法  官  陳  鴻  清
右正本證明與原本無異
如不服本判決應於送達後十日內向本院提出上訴狀
                                          書記官  林  蔚  然
中      華      民      國      八十九      年    九      月    二十    日


司法院資訊處製作；財團法人民間司法改革基金會備份。
